# 现在是否已放开大陆自然人与台

提问人：yahmm 时间：2011-11-01 11:49:21
湾自然人在大陆成立公司的限制

回答人：chenyiwei
外商投资的公司制企业在设立时即有中国境内自然人作为股东，在《中外合资经营企业法》、《中外合作经营企业法》尚未修改的情况下，目前仍存在法律障碍。但根据《外国企业或者个人在中国境内设立合伙企业管理办法》（国务院令第 567 号）的规定，台湾自然人和大陆自然人在大陆设立合伙企业应无法律障碍。